# 陈版：关于企业所得税年度计提的问题

提问人：hcl1986 时间：2012-12-01 13:58:35
如果年审的时候企业所得税的已汇算清缴，审计时还要不要再次验算年度所得税费用的计提了？

回答人：chenyiwei
仍需要。首先汇算清缴结果并不保证 100 ％正确，CPA应有自己的独立判断；其次不排除由于资产负债表日后新发布的政策或者新取得的批文等导致汇算清缴结果与年末应计提的应交税费余额出现差异的可能性，因此不能完全依据汇算清缴结果确定年末税费科目的应有余额。